臺灣彰化地方法院民事裁定　96年度司字第54號
聲　請　人　丙○
上聲請人聲請為興嘉利有限公司選任臨時管理人事件，本院裁定
如左：
　　主　　　文
聲請駁回。
聲請程序費用新臺幣壹仟元由聲請人負擔。
　　理　　　由
一、本件聲請意旨略以：聲請人為興嘉利有限公司（下稱興嘉利
    公司）之四位股東之一，其餘股東尚有乙○○、丁○○、甲
    ○○等三人，乙○○並經選任為興嘉利公司董事。惟於民國
    九十六年七月間，乙○○疑為躲債失去蹤影，置興嘉利公司
    營運於不顧，而另一股東丁○○同因逃避債務問題無法聯繫
    ，導致興嘉利公司迄今無法另行選任董事，亦無法正常營運
    。聲請人為興嘉利公司之股東之一，為利害關係人，而興嘉
    利公司確有董事不為職權行使且無法另行選任董事之問題。
    為此，爰依公司法第一百零八條第四項準用同法第二百零八
    條之一之規定，聲請依法選任聲請人為興嘉利公司之臨時管
    理人等語。並提出興嘉利公司變更登記表、營利事業登記證
    、公司章程、股東名簿等件為證。
二、按公司應至少置董事一人執行業務並代表公司，公司法第一
    百零八條第一項前段定有明文。又董事不為或不能行使職權
    ，致公司有受損害之虞時，法院因利害關係人或檢察官之聲
    請，得選任一人以上之臨時管理人，代行董事之職權，為同
    條第四項準用同法第二百零八條之一第一項前段所明定。查
　　上開公司法第二百零八條之一規定，係於九十年十一月十二
　  日修正時所增訂，依其立法意旨記載為：「按公司因董事死
　　亡、辭職或當然解任，致董事會無法召開行使職權；或董事
　　全體或大部份均遭法院假處分不能行使職權，甚或未遭假處
　  分執行之剩餘董事消極地不行使職權，致公司業務停頓，影
    響股東權益及國內經濟秩序，增訂本條，俾符實際」等語。
    經查：（一）興嘉利公司之董事僅有乙○○一人，此有聲請
    人提出之公司變更登記表在卷可按，並為聲請人所自認。可
    見興嘉利公司之董事業經選任，並無屆期董事死亡、辭職或
    當然解任，致無法行使職權，或董事有遭法院假處分而不能
　　行使職權之情事存在。（二）聲請人主張興嘉利公司之董事
　  乙○○，業因疑為躲債失去蹤影，置興嘉利公司營運於不顧
    等語。然興嘉利公司之董事乙○○，經本院通知其於九十六
    年十一月二十九日，至本院說明興嘉利公司選任臨時管理人
    事項，並將通知書送達其設於臺中縣大肚鄉○○路○段一八
    一巷二十一號之住所後，其到庭陳稱：伊有去將興嘉利公司
    辦理停止營業，但尚未辦理解散、清算。伊並沒有逃離躲債
    ，也沒有不能或不為行使職權，且聲請人丙○知道伊現住地
    址；伊不同意興嘉利公司選任丙○為臨時管理人，因為伊怕
    如果選任丙○為臨時管理人，不曉得會將公司如何處置等語
    。（三）依前所述，興嘉利公司董事乙○○經本院通知即到
　　庭表示意見，顯無逃離之情事。再其已申請興嘉利公司辦理
　  停止營業，故亦無不為或不能行使職權之情事存在，此即與
    公司法第二百零八條之一第一項之規定要件有所不符。從而
　　，聲請人依據前開規定，聲請本院選任興嘉利公司之臨時管
　  理人，即為無據，應予駁回。
三、爰依非訟事件法第三十六條第一項、第二十一條第一項前段
    ，裁定如主文。
中　　華　　民　　國　　96　　年　　11　　月　　29　　日
                  民事第二庭    法　官　陳秋錦
以上正本係照原本作成。
如對本裁定抗告，須於裁定送達後10日內向本院提出抗告狀。
中　　華　　民　　國　　96　　年　　11　　月　　29　　日
                      　　　    書記官　王惠嬌
